臺灣屏東地方法院刑事判決
                                      110年度訴字第525號
公  訴  人  臺灣屏東地方檢察署檢察官
被      告  楊子斳


選任辯護人  吳明益律師
被      告  邱姳嘉



上列被告因違反毒品危害防制條例案件，經檢察官提起公訴（11
0年度偵字第8053號、110年度偵字第10023號），及移送併辦（1
10年度偵字第10036號），本院判決如下：
    主  文
乙○○犯如附表一編號一、三、五至七所示之罪，各處如附表一編
號一、三、五至七「主文欄」所示之刑及沒收。如附表一編號一
、三所示之罪，應執行有期徒刑陸月。如附表一編號五至七所示
之罪，應執行有期徒刑伍年。
甲○○犯如附表一編號二、四所示之罪，各處如附表一編號二、四
「主文欄」所示之刑。應執行有期徒刑肆月。
    事  實
一、乙○○、甲○○均明知硝甲西泮為毒品危害防制條例第2條第2項
    第3款所列管之第三級毒品，硝西泮、氯二甲基卡西酮（起
    訴書漏未記載，業經公訴檢察官當庭補充，下同）為毒品危
    害防制條例第2條第2項第4款所列管之第四級毒品，亦均明
    知硝甲西泮係經主管機關公告列為第三級管制藥品，硝西泮
    、氯二甲基卡西酮係經主管機關公告列為第四級管制藥品，
    且上開第三、四級管制藥品，除依藥事法相關規定製造者外
    ，皆屬藥事法第20條第1款所定未經核准擅自製造之偽藥，
    均不得非法販賣、轉讓。竟仍分別為下列犯行：
　㈠乙○○基於轉讓偽藥硝甲西泮、硝西泮、氯二甲基卡西酮之犯
    意，以如附表二編號2所示之物上網使用通訊軟體instagram
    為聯絡工具，於如附表一編號1、3所示之轉讓時間、地點，
    以如附表一編號1、3所示之轉讓方式，先後轉讓含有偽藥硝
    甲西泮、硝西泮、氯二甲基卡西酮成分，藍底紫色葡萄圖案
    之毒品咖啡包（下稱含有硝甲西泮、硝西泮、氯二甲基卡西
    酮之毒品咖啡包）予甲○○。
　㈡甲○○基於轉讓偽藥硝甲西泮、硝西泮、氯二甲基卡西酮之
　　犯意，於如附表一編號2、4所示之轉讓時間、地點，以如附
　　表一編號2、4所示之轉讓方式，先後轉讓含有硝甲西泮、硝
    西泮、氯二甲基卡西酮之毒品咖啡包予李宥勝。
　㈢乙○○意圖營利，基於販賣混合二種以上毒品之犯意，於如附
    表一編號5至6所示之交易時間、地點，以如附表一編號5至6
    所示之交易方式，先後販賣混合上開第三、四級毒品成分之
    含有硝甲西泮、硝西泮、氯二甲基卡西酮之毒品咖啡包予李
    旻樺。復於如附表一編號7所示之交易時間、地點，以如附
    表一編號7所示之交易方式，著手販賣混合上開第三、四級
    毒品成分之含有硝甲西泮、硝西泮、氯二甲基卡西酮之毒品
    咖啡包予佯裝買家之員警，乙○○於交付毒品，並收取價金後
    ，經警表明警察身分，以現行犯逮捕乙○○，當場扣得如附表
    二編號1至6所示之物，並徵得乙○○同意，於同日22時21分許
    ，至其位於屏東縣○○市○○路000巷00號住處執行搜索，扣得
    如附表二編號7至12所示之物。嗣經警方勘察如附表二編號2
    所示之物，發現乙○○以之使用通訊軟體Instagram、微信，
    與他人討論毒品事宜，而有轉讓偽藥予甲○○、販賣毒品予李
    旻樺等情，循線查悉上情。
二、案經屏東縣政府警察局內埔分局報告臺灣屏東地方檢察署檢
    察官偵查起訴及移送併辦。
    理  由
壹、證據能力
    被告以外之人於審判外之陳述，雖不符刑事訴訟法第159條
    之1至之4等4條之規定，而經當事人於審判程序同意作為證
    據，法院審酌該言詞陳述或書面陳述作成時之情況，認為適
    當者，亦得為證據；當事人、代理人或辯護人於法院調查證
    據時，知有刑事訴訟法第159條第1項不得為證據之情形，而
    未於言詞辯論終結前聲明異議者，視為有前項之同意，同法
    第159條之5定有明文。立法意旨在於傳聞證據未經當事人之
    反對詰問予以核實，原則上先予排除；惟若當事人已放棄反
    對詰問權，於審判程序中表明同意該等傳聞證據可作為證據
    ；或於言詞辯論終結前未聲明異議，基於尊重當事人對傳聞
    證據之處分權，及證據資料愈豐富，愈有助於真實發見之理
    念，且強化言詞辯論主義，使訴訟程序得以順暢進行，上開
    傳聞證據亦均具有證據能力。查本案判決所引用具傳聞性質
    之各項證據資料，因檢察官，被告乙○○、甲○○及辯護人均同
    意有證據能力（本院卷第167頁），本院審酌各該傳聞證據
    作成時之情況，認均與本件待證事實具有關聯性，且查無證
    據足以證明言詞陳述之傳聞證據部分，陳述人有受外在干擾
    、不法取供或違反其自由意志而陳述之情形；書面陳述之傳
    聞證據部分，亦無遭變造或偽造之情事，衡酌各該傳聞證據
    ，作為本案之證據亦屬適當，自均得為證據，而均有證據能
    力。
貳、認定犯罪事實所憑之證據及理由
一、上開犯罪事實，業據被告乙○○、甲○○於警詢、偵訊及本院審
    理時均坦承不諱（偵8053卷第23-42、185-199、259-268、3
    21-324、387-389 頁；本院卷第167頁），與證人即共同被
    告乙○○、甲○○，證人李旻樺、李宥勝於警詢及偵訊時證述之
    情節均相符（偵8053卷第241-244、259-268、321-324、329
    -334、377-379 頁；偵10036卷第183-194頁），且有如附表
    二編號1至3、5至12所示之物扣案可證。此外，復有屏東縣
    政府警察局內埔分局搜索扣押筆錄、扣押物品目錄表、扣押
    物品收據、扣押物品清單、自願受搜索同意書、違反毒品危
    害防制條例案毒品初步檢驗報告單、蒐證照片、偵查報告，
    高雄醫學大學附設中和紀念醫院檢驗醫學部毒物室民國110
    年8月24日報告編號S00000-00、110年8月25日報告編號S000
    00-00、報告編號S00000-00、報告編號S00000-00、報告編
    號S00000-00、報告編號S00000-00、報告編號S00000-00濫
    用藥物檢驗報告，內政部警政署刑事警察局110年12月23日
    刑鑑字第1108001430號鑑定書，被告乙○○以通訊軟體微信於
    群組散布販毒廣告之截圖照片、與警方交易時之畫面擷取照
    片、與被告甲○○以通訊軟體instagram之對話紀錄，及與證
    人李旻樺、佯裝買家之員警以通訊軟體微信之對話紀錄，被
    告甲○○IG個人首頁擷圖、證人李旻樺之通訊軟體微信首頁擷
    圖，行政院88年12月8日（88）台衛字第44501號公告暨附件
    、95年8月8日院臺衛字第000000000號公告暨附件、108年1
    月2日院臺衛字第1070045081號公告暨附件等件在卷可考（
    偵8053卷第15-17、53-57、59、63、65-69、71、83、95-13
    6、143-149、151-172、177-179、207、405、407、409、41
    1、413、415頁；本院卷第47、69-70、135-137、139-154頁
    ）。基上，足徵被告乙○○、甲○○所為前揭任意性自白均核與
    客觀事實相符，皆堪以採信。
二、販賣毒品行為之處罰基礎，主要在於行為人將持有之毒品讓
    與他人使之擴散，並取得對價，所著重者厥為讓與與對價之
    意涵上；倘於有償讓與他人之初，即係出於營利之意思，並
    已著手實行，其以高於購入原價出售者，固為販賣行為，設
    若因故不得不以原價或低於原價讓與他人時，亦屬販賣行為
    ；必也始終無營利意思，而以原價或低於原價有償讓與他人
    ，始得以轉讓罪論處。又所謂營利之意圖，即犯罪之目的，
    原則上不以發生特定結果為必要，是不以實際從中得利為必
    要（最高法院104年度台上字第435號、104年度台上字第379
    號判決意旨參照）；另按我國法令對販賣毒品者臨以嚴刑，
    惟毒品仍無法禁絕，其原因實乃販賣毒品存有巨額之利潤可
    圖，故販賣毒品者，如非為巨額利潤，必不冒此重刑之險，
    是以有償販賣毒品者，除非另有反證證明其出於非圖利之意
    思而為，概皆可認其係出於營利之意而為（最高法院93年度
    台上字第1651號、87年度台上字第3164號判決意旨參照）。
    查被告乙○○所為如附表一編號5至6所示之各次販賣含有硝甲
    西泮、硝西泮、氯二甲基卡西酮之毒品咖啡包予購毒者即證
    人李旻樺，如附表一編號7所示之著手販賣含有硝甲西泮、
    硝西泮、氯二甲基卡西酮之毒品咖啡包予佯裝買家之員警之
    犯行，均為有償行為，核與一般販賣毒品一手交錢一手交貨
    之交易型態無殊，客觀上均已該當於毒品販賣之著手、實行
    ，佐以販賣毒品係屬重罪，衡情販毒者取得毒品之成本與售
    出之價格應存在相當之價差，是被告乙○○自甘承受重典完成
    如前開交易，其主觀上均有藉此交易從中取利之意圖，要無
    疑義。
三、綜上所述，本案事證明確，被告乙○○、甲○○犯行均堪認定，
    皆應依法論科。
四、論罪科刑
  ㈠查硝甲西泮為毒品危害防制條例第2條第2項第3款所列管之第
    三級毒品，且係經主管機關公告列為第三級管制藥品；硝西
    泮、氯二甲基卡西酮均為毒品危害防制條例第2條第2項第4
    款所列管之第四級毒品，且係經主管機關公告列為第四級管
    制藥品，依藥事法第39條、第16條、第57條等規定，其製造
    應事前向中央主管機關申請核准，始得為之，若未經核准，
    擅自製造而成之藥品，即屬藥事法第20條所稱之偽藥。經查
    ，本案扣得之如附表二編號1、7所示之物，均為葡萄圖案包
    裝，與編號3所示之物，並均無藥品品名、製造廠商、仿單
    或藥品許可證字號等足以識別為合法製造之藥品等情，有扣
    案物照片在卷可考（偵8053卷第101-103、105-106、143-17
    2頁），自外觀上顯然可得知非屬中央衛生主管機關核准製
    造之藥品，是被告乙○○轉讓予證人即共同被告甲○○、被告甲
    ○○轉讓予證人李宥勝之含有硝甲西泮、硝西泮、氯二甲基卡
    西酮之毒品咖啡包，均應屬在國內違法製造之偽藥無誤，不
    得非法轉讓。
 ㈡被告乙○○、甲○○均明知硝甲西泮為第三級毒品兼偽藥，  硝西
   泮、氯二甲基卡西酮均為第四級毒品兼偽藥，仍各自轉  讓
   予證人共同被告甲○○、證人李宥勝，除成立毒品危害防制條
   例第8條第3項、第4項之轉讓第三、四級毒品罪外，另構成藥
   事法第83條第1項之轉讓偽藥罪，此係屬同一犯罪行為而同時
   有二種法律可資處罰之「法規競合」情形，應依重法優於輕
   法、後法優於前法原則，擇一處斷。而藥事法第83條第1項之
   法定刑，顯較毒品危害防制條例第8條第3項、第4項之法定刑
   為重；又因被告乙○○所轉讓給證人即共同被告甲○○之含有硝
   甲西泮、硝西泮、氯二甲基卡西酮之毒品咖啡包，並無證據
   顯示已達「轉讓毒品加重其刑之數量標準」第2條，關於第三
   、四級毒品在淨重20公克以上標準，故縱成年人對未成年人
   為轉讓行為（證人即共同被告甲○○係91年5月出生，有其個人
   戶籍資料查詢結果可稽，被告乙○○於為如附表一編號1、3所
   示之轉讓行為時，證人即共同被告甲○○尚未成年），或轉讓
   混合二種以上之毒品罪，依毒品危害防制條例第9條第1項、
   第3項各有加重其刑至2分之1特別規定，而應依各該規定加重
   處罰，惟仍以藥事法第83條第1項之法定本刑較重，依重法優
   於輕法之法理，應擇一適用藥事法第83條第1項轉讓偽藥罪處
   斷（最高法院102年度台上字第2405號判決要旨參照）。次按
   毒品危害防制條例第9條第3項所稱之混合，係指將2種以上之
   毒品摻雜調合，無從區分而言（如置於同一包裝），又此規
   定係就犯罪類型變更之個別犯罪行為予以加重，當屬刑法分
   則加重之性質而成為另一獨立之罪。查扣案如附表二編號1、
   3、7所示之物，均堪認含有2種以上第三、四級毒品成分，有
   前引之高雄醫學大學附設中和紀念醫院檢驗醫學部毒物室濫
   用藥物檢驗報告、內政部警政署刑事警察局鑑定書可參（詳
   見附表二編號1、3、7備註欄所示），而該等成分業經摻雜、
   調合而置於同一包裝內，並作為沖泡飲品販售，當屬該條項
   混合2種以上毒品之要件。
㈢是核被告乙○○就如附表一編號1、3所示，及被告甲○○就如附表
  一編號2、4所示之所為，均係犯藥事法第83條第1項之轉讓偽
  藥罪；被告乙○○就如附表一編號5至6所示之所為，均係犯毒品
  危害防制條例第9條第3項、第4條第3項、第4項之販賣第三級
  毒品而混合二種以上之毒品罪；被告乙○○就如附表一編號7所
  示之所為，係犯毒品危害防制條例第9條第3項、第4條第6項、
  第3項、第4項之販賣第三級毒品而混合二種以上之毒品未遂罪
  。至被告乙○○就如附表一編號1、3所示，及被告甲○○就如附表
  一編號2、4所示之所為，起訴意旨均認係涉犯轉讓第三、四級
  毒品罪，尚有未洽；另毒品危害防制條例第9條第3項之規定，
  係屬分則加重之性質而成為另一獨立之罪，業如前述，起訴意
  旨漏論該規定，僅認被告乙○○如附表一編號5至6所示之所為，
  均係犯毒品危害防制條例第4條第3項、第4項之販賣第三、四
  級毒品罪嫌；如附表一編號7所示之所為，係犯毒品危害防制
  條例第4條第6項、第3項、第4項之販賣第三、四級毒品未遂罪
  嫌，於法均尚有未合，因基本社會事實均同一，且公訴檢察官
  業已當庭更正被告乙○○、甲○○所犯法條及罪名，自以更正後之
  罪名為斷。至被告乙○○、甲○○轉讓前持有偽藥之行為，因藥事
  法並未加以處罰，自無為轉讓之高度行為吸收之情形。又被告
  乙○○如附表一編號5至7所示之販賣第三、四級毒品（既、未遂
  ）前，因無證據顯示其所持有之第三、四級毒品數量已達純質
  淨重20公克以上，是各該持有行為並不構成犯罪，自無以持有
  之低度行為應為販賣之高度行為所吸收之吸收關係存在，均併
  此敘明。被告乙○○、甲○○雖同時轉讓2種以上不同品項之偽藥
  ，侵害之法益仍屬單一，僅論以單純一罪。被告乙○○、甲○○上
  開所犯各5次、2次犯行間，犯意各別，行為互殊，均應分論併
  罰。另檢察官移送併辦部分（即屏東地檢署110年度偵字第100
  36號），與本案起訴並經本院論罪部分，屬事實上同一關係，
  本院自得併予審理，併此指明。
㈣刑之加重、減輕：
1.被告乙○○如附表一編號5至7所示，販賣混合第三、四級毒品二
  種以上之毒品（既、未遂），均應依毒品危害防制條例第9條
  第3項規定，適用販賣第三級毒品之法定刑，並加重其刑。
2.被告乙○○如附表一編號7所示之犯行，雖已著手為犯罪行為之
  實行，惟尚未發生既遂之結果，屬未遂犯，爰依刑法第25條第
  2項之規定，按既遂犯之刑減輕之。
3.按犯毒品危害防制條例第4條至第8條之罪於偵查及歷次審判中
  均自白者，減輕其刑，該條例第17條第2項定有明文。次按行
  為人轉讓同屬偽藥之第三級毒品硝甲西泮，第四級毒品硝西泮
  、氯二甲基卡西酮（未達法定應加重其刑之一定數量）予成年
  人（非孕婦）、未成年人，依重法優於輕法之原則，擇較重之
  藥事法第83條第1項轉讓偽藥罪論處，如行為人於偵查及歷次
  審判中均自白，仍應適用毒品危害防制條例第17條第2項規定
  減輕其刑（最高法院刑事大法庭109年度台上大字第4243號裁
  定意旨參照）。查被告乙○○就如附表一編號1、3所示，及被告
  甲○○就如附表一編號2、4所示之轉讓偽藥犯行，被告乙○○就如
  附表一編號5至7所示之販賣第三、四級毒品（既、未遂）犯行
  ，於偵查及本院審判中均坦承不諱，業如前述，爰均依毒品危
  害防制條例第17條第2項規定，予以減輕其刑。
4.被告乙○○如附表一編號5至6所示犯行，兼有上述加重及減輕事
  由，爰依法先加後減，如附表一編號7所示犯行，亦有上述加
  重及減輕事由，爰依法先加後遞減之。
5.辯護意旨雖另稱被告乙○○有供出毒品來源「阿賢」，應有毒品
  危害防制條例第17條第1項減刑規定之適用等語，然檢警並未
  查獲被告乙○○毒品上手之犯罪事實等情，有屏東縣政府警察局
  內埔分局110年12月11日內警偵字第11032458300號函暨所附偵
  查報告、臺灣屏東地方檢察署110年12月9日屏檢介麗110偵805
  3字第1109045469號函附卷可稽（本院卷第111-115頁）。難認
  有依被告乙○○供述因而查獲其他正犯或共犯之情形，而無前述
  減刑規定之適用。辯護人雖復為被告乙○○辯護稱其如附表一編
  號5至6所示之犯行，有法重情輕，顯堪憫恕之情，應依刑法第
  59條規定酌減其刑云云。惟按刑法第59條規定犯罪之情狀顯可
  憫恕，認科以最低度刑仍嫌過重者，得酌量減輕其刑，此雖為
  法院依法得行使裁量之事項，然非漫無限制，必須犯罪另有特
  殊之原因、環境與情狀，在客觀上足以引起一般之同情而顯可
  憫恕，認為即予宣告法定低度刑期，猶嫌過重者，始有其適用
  。是以，為此項裁量減輕其刑時，必須就被告全部犯罪情狀予
  以審酌，在客觀上是否有足以引起社會上一般人之同情，而可
  憫恕之情形，始謂適法。查被告乙○○所犯販賣第三級毒品而混
  合二種以上之毒品罪，綜觀其犯罪之目的、動機、手段等，客
  觀上尚無任何情堪憫恕或特別之處，殊難認另有特殊原因或堅
  強事由，足以引起一般同情而顯然可憫。又被告乙○○販賣、持
  有之毒品數量非少，販賣所得亦非微，且該等第三、四級毒品
  於國內流通泛濫，對社會危害既深且廣，此乃一般普遍大眾皆
  所週知，若於法定刑度之外，動輒適用刑法第59條之規定減輕
  其刑，亦不符禁絕毒品來源，使國民遠離毒害之刑事政策，本
  院認就被告乙○○如附表一編號5至6所示之犯行，量處如附表一
  編號5至6所示之刑，核無情輕法重之情形，爰均不依刑法第59
  條之規定酌減其刑，併予指明。
㈤爰以行為人之責任為基礎，審酌被告乙○○、甲○○均明知管制藥
  品有害於人體，猶無視於國家對於杜絕管制藥品犯罪之禁令，
  為本案轉讓偽藥之行為，不僅戕害他人及自己身體健康，更助
  長毒品氾濫，且對於社會治安產生負面影響，均有不該。另被
  告乙○○不思守法自制，循正當途徑獲取所需，竟為獲取不法利
  益，鋌而走險販賣及著手販賣毒品予他人，販賣既遂部分助長
  毒品散布，危害社會治安及國民健康甚鉅，且販賣毒品為世界
  各國戮力查緝之萬國公罪，其所販賣及著手販賣混合前揭第三
  、四級毒品成分之含有硝甲西泮、硝西泮、氯二甲基卡西酮之
  毒品咖啡包，均足使施用者導致精神障礙、性格異常，甚至造
  成生命危險之生理成癮性及心理依賴性，且因混合毒品之成分
  複雜，施用後所造成之危險性及致死率均高於施用單一種類，
  所為均殊值非難。惟念被告乙○○、甲○○犯後均能坦承犯行，態
  度尚可；暨考量其等轉讓之數量屬單次供施用之份量，數量不
  大，被告乙○○販賣毒品（既、未遂）之數量及販賣毒品既遂部
  分之犯罪所得；並兼衡被告乙○○、甲○○之前科紀錄（被告乙○○
  無前科；被告甲○○於109年間有販賣毒品經緩刑宣告前科，見
  卷附臺灣高等法院被告前案紀錄表），及被告乙○○自陳為高中
  肄業之智識程度，現從事廚師、市場搬運工、水泥工工作，每
  月收入約新臺幣（下同）5萬元，未婚，無子女；被告甲○○自
  陳為國中畢業之智識程度，現無業，先前於KTV工作，已婚，
  無子女之家庭經濟狀況（以上見本院卷第197頁）等一切情狀
  ，就其等所犯分別量處如附表一「主文欄」所示之刑。其次，
  考量刑法第51條數罪併罰定執行刑之立法方式，係採限制加重
  原則，非以累加方式定應執行刑，如以實質累加之方式定應執
  行刑，則處罰之刑度顯將超過其行為之不法內涵，而違反罪責
  原則，並考量因生命有限，刑罰對被告造成之痛苦程度，係隨
  刑度增加而生加乘效果，而非以等比方式增加，是以隨罪數增
  加遞減其刑罰之方式，當足以評價被告行為之不法性之法理（
  即多數犯罪責任遞減原則）。本院審酌被告乙○○所犯如附表一
  編號1、3所示之轉讓偽藥犯行，共2罪，時間均集中於110年6
  月間，如附表一編號5至7所示之販賣第三級毒品而混合二種以
  上之毒品（既、未遂）犯行，共3罪，時間均集中於110年6月
  至8月間；被告甲○○所犯如附表一編號2、4所示之轉讓偽藥犯
  行，共2罪，時間均集中於110年6月間，並衡酌被告乙○○、甲○
  ○各次犯行之手段尚稱平和，被告乙○○所轉讓、販賣（既、未
  遂）之對象、數量，及被告甲○○所轉讓之對象、數量等犯罪情
  節，及整體刑法目的，與整體犯行之應罰適當性，就被告乙○○
  如附表一編號1、3所示之轉讓偽藥犯行，如附表一編號5至7所
  示之販賣第三級毒品而混合二種以上之毒品（既、未遂）犯行
  ，分別定其應執行刑如主文所示，另就被告甲○○如附表一編號
  2、4所示之轉讓偽藥犯行，定其應執行刑如主文所示，以資警
  儆。
五、沒收部分
㈠按依毒品危害防制條例第18條第1項前段之規定，應予沒收銷燬
  之毒品，以經查獲之第一、二級毒品為限。又毒品依其成癮性
  、濫用性及對社會危害性，共分為四級，上開條例並就製造、
  運輸、販賣、意圖販賣而持有、以非法方法使人施用、引誘他
  人施用及轉讓不同等級之毒品等行為，分別定其處罰。至施用
  或持有第三、四級毒品，因其可罰性較低，故未設處罰之規定
  ，僅就施用及持有第一、二級毒品科以刑罰。然鑑於第三、四
  級毒品均係管制藥品，特於同條例第11條之1明定無正當理由
  ，不得擅自持有；第18條第1項後段復規定查獲之第三、四級
  毒品，無正當理由而擅自持有者，沒入銷燬之。從而，依同條
  例第18條第1項後段應沒入銷燬之毒品，專指查獲施用或持有
  之第三、四級毒品而言；倘係查獲製造、運輸、販賣、意圖販
  賣而持有、以非法方法使人施用、引誘他人施用或轉讓第三、
  四級毒品，既屬同條例相關法條明文規定處罰之犯罪行為，即
  非該條項應依行政程序沒入銷燬之範圍。又同條例第19條第1
  項所定「供犯罪所用或因犯罪所得之物」，係指犯第4條至第9
  條、第12條、第13條或第14條第1項、第2項之罪所用或所得之
  物，不包括毒品本身在內，是尚不得援用此項規定為第三、四
  級毒品之沒收依據。再同條例對於查獲之製造、運輸、販賣、
  意圖販賣而持有、以非法方法使人施用、引誘他人施用及轉讓
  第三、四級毒品之沒收，並無特別規定，如其行為已構成犯罪
  ，則該毒品即屬不受法律保護之違禁物，應回歸刑法之適用，
  依刑法第38條第1項前段之規定沒收之，始為適法（最高法院9
  6年台上字第727號判決可資參照）。又按以營利為目的販入毒
  品，經多次販賣後，持有剩餘毒品被查獲，其各次販賣毒品行
  為，固應併合處罰。惟該持有剩餘毒品之低度行為，應僅為最
  後一次販賣毒品之高度行為所吸收，不另論罪。則就該查獲之
  剩餘毒品，祇能於最後一次之販賣毒品罪宣告沒收（銷燬），
  不得於各次販賣毒品罪均宣告沒收（銷燬）（最高法院97年度
  台上字第3258號、100年度台上字第908號判決意旨參照）。
1.查扣案如附表二編號1、7所示之物，經送高雄醫學大學附設中
  和紀念醫院檢驗醫學部毒物室、內政部警政署刑事警察局鑑定
  結果，含有硝甲西泮、硝西泮、氯二甲基卡西酮成分（詳如附
  表二編號1、7備註欄所示），有前引高雄醫學大學附設中和紀
  念醫院檢驗醫學部毒物室濫用藥物檢驗報告、內政部警政署刑
  事警察局110年12月23日刑鑑字第1108001430號鑑定書在案可
  稽。且如附表二編號1所示之物係被告乙○○所有，而供其持以
  犯本案販賣第三級毒品而混合二種以上之毒品未遂犯行所用；
  如附表二編號7所示之物係被告乙○○所有，而供其持以犯本案
  販賣第三級毒品而混合二種以上之毒品（既、未遂）剩餘之物
  ，業據被告乙○○自承於卷（本院卷第193頁）。依上開最高法
  院見解，均屬違禁物，俱應依刑法第38條第1項之規定，不論
  屬於犯人所有與否，於被告乙○○所犯如附表一編號7所示之罪
  名項下均宣告沒收；另該咖啡包之包裝袋，含有微量之毒品殘
  留無法析淨，亦無析離之實益，自應整體視為違禁物，隨同被
  告乙○○所犯之罪名項下宣告沒收。至送驗耗損之毒品，因業已
  滅失，爰不另宣告沒收
2.扣案如附表二編號3所示之物，經送高雄醫學大學附設中和紀
  念醫院檢驗醫學部毒物室、內政部警政署刑事警察局鑑定結果
  ，含有硝甲西泮、硝西泮成分（詳如附表二編號3備註欄所示
  ），有前引高雄醫學大學附設中和紀念醫院檢驗醫學部毒物室
  濫用藥物檢驗報告、內政部警政署刑事警察局110年12月23日
  刑鑑字第1108001430號鑑定書在案可稽，且係被告乙○○所有，
  而供其持以犯本案販賣第三級毒品而混合二種以上之毒品（既
  、未遂）剩餘之物，業據被告乙○○自承於卷（本院卷第76頁）
  。依上開最高法院見解，屬違禁物，應依刑法第38條第1項之
  規定，不論屬於犯人所有與否，於被告乙○○所犯如附表一編號
  7所示之罪名項下宣告沒收；另該毒品之包裝袋，含有微量之
  毒品殘留無法析淨，亦無析離之實益，自應整體視為違禁物，
  隨同被告所犯之罪名項下宣告沒收。至送驗耗損之毒品，因業
  已滅失，爰不另宣告沒收。
㈡扣案如附表二編號2、6、8至9、12所示之物，為被告乙○○所有
  ，而供其持以犯本案轉讓偽藥、販賣第三級毒品而混合二種以
  上之毒品（既、未遂）犯行所用，業據被告乙○○自承在卷(本
  院卷第76、193頁)，應分別依刑法第38條第2項前段、毒品危
  害防制條例第19條第1項規定，於被告乙○○所犯如附表一編號1
  、3、5至7所示之罪名項下宣告沒收。
㈢扣案如附表二編號10至11所示之物，為被告乙○○所有，而供其
  持以犯本案預備轉讓偽藥、預備販賣第三級毒品而混合二種以
  上之毒品（既、未遂）犯行所用，業據被告乙○○自承在卷(本
  院卷第76-77、193頁)，均應依刑法第38條第2項前段規定，於
  被告乙○○所犯如附表一編號1、3、5至7所示之罪名項下宣告沒
  收。
㈣犯罪所得部分：
　被告乙○○如附表一編號5至6所示販賣毒品所得，雖未扣案，惟
  既係被告乙○○之販賣毒品所得，自應依刑法第38條之1第1項規
  定，於被告乙○○所犯如附表一編號5至6所示之罪名項下宣告沒
  收，並依同條第3項規定，於全部或一部不能沒收或不宜執行
  沒收時，各追徵其價額。
㈤至如附表二編號5所示之扣案物，其中12,000元係佯裝買家之員
  警所有，並經警領回，有贓物認領保管單可徵（偵8053卷第61
  頁）。其餘1,000元及如附表二編號4所示之物，並無證據證明
  係本案被告乙○○、甲○○犯罪所用或預備之物而與本案有何關連
  ，爰均不予宣告沒收。按修正之刑法第51條關於數罪併罰定應
  執行者，將原第9款之沒收刪除，而移至修正後之刑法第40條
  之2第1項，依修正後之刑法第40條之2第1項規定，被告乙○○所
  犯各罪主文所宣告沒收之物，應併執行之，附此敘明。
據上論斷，應依刑事訴訟法第299 條第1 項前段，判決如主文。
本案經檢察官楊士逸提起公訴及移送併辦，檢察官曾馨儀到庭執
行職務。
中　　華　　民　　國　　111 　年　　3 　　月　　22　　日
                    刑事第六庭  審判長法  官  程士傑
                                      法  官  王曼寧
                                      法  官  蕭筠蓉
以上正本證明與原本無異。
如不服本判決應於收受判決後20日內向本院提出上訴書狀，並應
敘述具體理由。其未敘述上訴理由者，應於上訴期間屆滿後20日
內向本院補提理由書(均須按他造當事人之人數附繕本)「切勿逕
送上級法院」。
中　　華　　民　　國　　111 　年　　3 　　月　　22　　日
                                      書記官  林依靜
附錄本案論罪科刑法條：
藥事法第83條第1項
明知為偽藥或禁藥，而販賣、供應、調劑、運送、寄藏、牙保、
轉讓或意圖販賣而陳列者，處7 年以下有期徒刑，得併科新臺幣
5 千萬元以下罰金。
毒品危害防制條例第4條第3項、第4項、第6項
製造、運輸、販賣第三級毒品者，處7年以上有期徒刑，得併科
新臺幣7百萬元以下罰金。
製造、運輸、販賣第四級毒品者，處5年以上12年以下有期徒刑
，得併科新臺幣3百萬元以下罰金。
前五項之未遂犯罰之。
毒品危害防制條例第9條第3項
犯前五條之罪而混合二種以上之毒品者，適用其中最高級別毒品
之法定刑，並加重其刑至二分之一。 　
附表一：
編號 行為人 交易/轉讓對象 交易/轉讓時間（民國） 交易/轉讓方式（金額為新臺幣） 主文（宣告罪名及處刑暨沒收）    交易/轉讓地點   1（即原起訴書犯罪事實一 前段） 乙○○ 甲○○ 110年6月14日9時30分至15時8分間之某時許（起訴書誤載為110年6月15日凌晨1時許，業經公訴檢察官當庭更正） 乙○○先以如附表二編號2所示之物上網使用通訊軟體instagram與甲○○聯繫，約定轉讓含有硝甲西泮、硝西泮、氯二甲基卡西酮之毒品咖啡包之時間、地點後，乙○○於左列時間、地點，無償提供含有硝甲西泮、硝西泮、氯二甲基卡西酮之毒品咖啡包2包予甲○○（無證據證明轉讓淨重超過20公克），以此方式轉讓偽藥1 次。 乙○○犯轉讓偽藥罪，處有期徒刑肆月。扣案如附表二編號二、六、八至十二所示之物均沒收。    位於屏東縣○○鄉○○路000號之「慈天宮（即新圍大廟）」   2（即原起訴書犯罪事實一 後段） 甲○○ 李宥勝 110年6月14日晚上 某時許 甲○○如附表一編號1所示，取得含有硝甲西泮、硝西泮、氯二甲基卡西酮之毒品咖啡包後，於左列時間、地點，無償提供含有硝甲西泮、硝西泮、氯二甲基卡西酮之毒品咖啡包1包予李宥勝（無證據證明轉讓淨重超過20公克），以此方式轉讓偽藥1 次。 甲○○犯轉讓偽藥罪，處有期徒刑參月。      李宥勝位於屏東縣○○鄉○○路0○0號之住處   3（即原起訴書犯罪事實二 前段） 乙○○ 甲○○ 110年6月15日7時許 乙○○先以如附表二編號2所示之物上網使用通訊軟體instagram與甲○○聯繫，約定轉讓含有硝甲西泮、硝西泮、氯二甲基卡西酮之毒品咖啡包之時間、地點後，乙○○於左列時間、地點，無償提供含有硝甲西泮、硝西泮、氯二甲基卡西酮之毒品咖啡包2包予甲○○（無證據證明轉讓淨重超過20公克），以此方式轉讓偽藥1 次。 乙○○犯轉讓偽藥罪，處有期徒刑肆月。扣案如附表二編號二、六、八至十二所示之物均沒收。    位於屏東縣○○鄉○○路000號之「慈天宮（即新圍大廟）」   4（即原起訴書犯罪事實二 後段） 甲○○ 李宥勝 110年6月15日7時後不久之同日某時許 甲○○如附表一編號3所示，取得含有硝甲西泮、硝西泮、氯二甲基卡西酮之毒品咖啡包後，於左列時間、地點，無償提供含有硝甲西泮、硝西泮、氯二甲基卡西酮之毒品咖啡包1包予李宥勝（無證據證明轉讓淨重超過20公克），以此方式轉讓偽藥1 次。 甲○○犯轉讓偽藥罪，處有期徒刑參月。    李宥勝位於屏東縣○○鄉○○路0○0號之住處   5（即原起訴書犯罪事實三 ） 乙○○ 李旻樺 110年6月27日16時許 乙○○先以如附表二編號2所示之物上網使用通訊軟體微信與李旻樺聯繫，約定交易含有硝甲西泮、硝西泮、氯二甲基卡西酮之毒品咖啡包之時間、地點後，乙○○於左列時間、地點，販賣13,000 元之含有硝甲西泮、硝西泮、氯二甲基卡西酮之毒品咖啡包共100包予李旻樺，李旻樺並當場支付價金12,800元，賒欠200元。（嗣於編號6所示之時間、地點清償） 乙○○犯販賣第三級毒品而混合二種以上之毒品罪，處有期徒刑肆年肆月。扣案如附表二編號二、六、八至十二所示之物均沒收；未扣案犯罪所得新臺幣壹萬參仟元沒收，於全部或一部不能沒收或不宜執行沒收時，追徵其價額。    屏東縣○○市○○街0段000號之和樂宴會館斜對面之停車場   6（即原起訴書犯罪事實四 ） 乙○○ 李旻樺 110年7月16日18時許 乙○○先以如附表二編號2所示之物上網使用通訊軟體微信與李旻樺聯繫，約定交易含有硝甲西泮、硝西泮、氯二甲基卡西酮之毒品咖啡包之時間、地點後，乙○○於左列時間、地點，販賣6,500 元之含有硝甲西泮、硝西泮、氯二甲基卡西酮之毒品咖啡包共50包予李旻樺，李旻樺並當場支付價金6,700 元（包含編號5賒欠之200元）而完成交易。 乙○○犯販賣第三級毒品而混合二種以上之毒品罪，處有期徒刑肆年。扣案如附表二編號二、六、八至十二所示之物均沒收；未扣案犯罪所得新臺幣陸仟伍佰元沒收，於全部或一部不能沒收或不宜執行沒收時，追徵其價額。    屏東縣屏東市中正路748巷口   7（即原起訴書犯罪事實五 ）   乙○○ 佯裝買家之員警 110年8月23日19時20分許 乙○○先以如附表二編號2所示之物上網使用通訊軟體微信，在「高屏台地區100」群組中，散布「尋飲料大量批發商，可以免費暢飲5-10，有需要歡迎聯絡」等販賣含有硝甲西泮、硝西泮、氯二甲基卡西酮之毒品咖啡包之廣告，為警發現上開廣告，乃佯裝買家，與乙○○約定交易含有硝甲西泮、硝西泮、氯二甲基卡西酮之毒品咖啡包之時間、地點、價格、數量（每包200元，交易毒品咖啡包60包）後，乙○○於左列時間、地點，著手販賣並交付含有硝甲西泮、硝西泮、氯二甲基卡西酮之毒品咖啡包共60包予佯裝買家之員警，並收取價金12,000元，佯裝買家之員警即表明警察身分，警方隨即當場查獲而未遂。 乙○○犯販賣第三級毒品而混合二種以上之毒品未遂罪，處有期徒刑貳年貳月。扣案如附表二編號一至三、六至十二所示之物均沒收。    屏東縣○○鄉○○路00號之夢之鄉汽車旅館125號房   
附表二：
編號 物品 數量 備註  1 毒品咖啡包 60包 1.乙○○如附表一編號7所示之著手販賣之物。 2.高雄醫學大學附設中和紀念醫院抽樣3包鑑定結果： ⑴編號11： ①外觀：1包（6-4），編號11，葡萄圖案包裝，標示毛重4.4公克。 ②驗前淨重3.221公克，驗後淨重3.201公克。 ③毒品定性檢驗陽性成份：Nimetazapam（硝甲西泮）（第三級毒品）、Nitrazepam（氯二甲基卡西酮）（第四級毒品）。  （高雄醫學大學附設中和紀念醫院檢驗醫   學部毒物室110年8月25日報告編號S1100   8-46濫用藥物檢驗報告，偵8053卷第411   頁） ⑵編號32： ①外觀：1包（6-5），編號32，葡萄圖案包裝，標示毛重7.95公克。 ②驗前淨重6.766公克，驗後淨重6.746公克。 ③毒品定性檢驗陽性成份：Nimetazapam（硝甲西泮）（第三級毒品）、Nitrazepam（氯二甲基卡西酮）（第四級毒品）。  （高雄醫學大學附設中和紀念醫院檢驗醫    學部毒物室110年8月25日報告編號S110    08-47濫用藥物檢驗報告，偵8053卷第4    13頁） ⑶編號42： ①外觀：1包（6-6），編號42，葡萄圖案包裝，標示毛重4.25公克。 ②驗前淨重3.131公克，驗後淨重：3.111公克。 ③毒品定性檢驗陽性成份：Nimetazapam（硝甲西泮）（第三級毒品）、Nitrazepam（氯二甲基卡西酮）（第四級毒品）。   （高雄醫學大學附設中和紀念醫院檢驗   醫學部毒物室110年8月25日報告編號S11   008-48濫用藥物檢驗報告，偵8053卷第4   15頁） 3.內政部警政署刑事警察局送驗結果： ⑴現場編號02，毒品咖啡包，60包，另分別予以編號A1至A60。 ⑵現場編號03，毒品咖啡包，190包，其上已分別編號1至190（即如附表二編號7所示之物）。 ⑶內政部警政署刑事警察局鑑定結果： （編號A1至A60、1至190）： ①均為藍/紫色包裝，外觀型態均相似。 ②驗前總毛重1292.23公克（包裝總重約333.89公克），驗前總淨重約958.34公克。 ③隨機抽取編號12鑑定： ❶經檢視內含黃棕、紫色顆粒及粉末。 ❷淨重3.27公克，取1.19公克鑑定用罄，餘2.08公克。 ❸檢出微量第三級毒品「硝甲西泮（硝甲氮平）」、第四級毒品「氯二甲基卡西酮」及微量第四級毒品「硝西泮（耐妥眠）」等成分。 ❹測得氯二甲基卡西酮純度約1％。 ❺依據抽測純度值，推估編號A1至A60、1至190均含氯二甲基卡西酮之驗前總純質淨重約9.58公克。（內政部警政署刑事警察局110年12月23日刑鑑字第1108001430號鑑定書，本院卷第135-137頁） 4.屬違禁物，應依刑法第38條第1項規定沒收。  2 行動電話 1支 1.含門號0000000000號SIM卡。 2.乙○○所有，供為本案轉讓偽藥、販賣毒品（既、未遂）聯絡所用之工具，依刑法第38條第2項前段、毒品危害防制條例第19條第1項規定沒收。  3 不明粉末 1包 1.鑑定結果： ⑴高雄醫學大學附設中和紀念醫院鑑定結果：　 ①外觀：1包，黃色粉末，標示毛重1.75公克。 ②驗前淨重1.249公克，驗後淨重：1.245公   克。 ③毒品定性檢驗陽性成份：Nimetazapam（硝甲西泮）（第三級毒品）、Nitrazepam（硝西泮）（第四級毒品/管制藥品）。（高雄醫學大學附設中和紀念醫院檢驗醫學部毒物室110年8月24日報告編號S00000-00濫用藥物檢驗報告，偵8053卷第207頁） ⑵內政部警政署刑事警察局鑑定結果： （現場編號01） ①淡黃色粉末。 ②驗前毛重1.85公克（包裝重0.59公克），驗前淨重1.26公克。 ③檢出第三級毒品「硝甲西泮（硝甲氮平）」及微量第四級毒品「硝西泮（耐妥眠）」等成分。 ④測得硝甲西泮純度約31％，驗前純質淨重1.26公克。（內政部警政署刑事警察局110年12月23日刑鑑字第1108001430號鑑定書，本院卷第135-137頁） 2.乙○○所有，本案販賣（既、未遂）剩餘之物，屬違禁物，應依刑法第38條第1項規定沒收。  4 車牌號碼000-0000號普重機車 1台 含鑰匙1支，乙○○所有，與本案無關，不予沒收。  5 現金 新台幣13,000元 已發還12,000予警方，所餘1,000元與本案無關，均不予沒收。  6 吸管 1 支 乙○○所有，供為如本案轉讓偽藥、販賣毒品（既、未遂）時，分裝偽藥、毒品所用之物，依刑法第38條第2項前段、毒品危害防制條例第19條第1項規定沒收。  7 毒品咖啡包 190包 1.總毛重956.75公克。 2.高雄醫學大學附設中和紀念醫院抽樣3包鑑定結果： ⑴編號3： ①外觀：1包（6-1），編號3，葡萄圖案包裝，標示毛重4.95公克。 ②驗前淨重3.777公克，驗後淨重：3.757公克。 ③毒品定性檢驗陽性成份：Nimetazapam（硝甲西泮）（第三級毒品）、Nitrazepam（氯二甲基卡西酮）（第四級毒品）。（高雄醫學大學附設中和紀念醫院檢驗醫學部毒物室110年8月25日報告編號S00000-00濫用藥物檢驗報告，偵8053卷第405頁） ⑵編號7：　 ①外觀：1包（6-2），編號7，葡萄圖案包裝，標示毛重3.65公克。 ②驗前淨重2.534公克，驗後淨重：2.514公克。 ③毒品定性檢驗陽性成份：Nimetazapam（硝甲西泮）（第三級毒品）、Nitrazepam（氯二甲基卡西酮）（第四級毒品）。 　（高雄醫學大學附設中和紀念醫院檢驗醫學部毒物室110年8月25日報告編號S00000-00濫用藥物檢驗報告，偵8053卷第407頁） ⑶編號10： ①外觀：1包（6-3），編號10，葡萄圖案包裝，標示毛重5.35公克。 ②驗前淨重4.117公克，驗後淨重：4.097公克。 ③毒品定性檢驗陽性成份：Nimetazapam（硝甲西泮）（第三級毒品）、Nitrazep am（氯二甲基卡西酮）（第四級毒品）。   （高雄醫學大學附設中和紀念醫院檢驗   醫學部毒物室110年8月25日報告編號S1   1008-45濫用藥物檢驗報告，偵8053第4   09頁） 3.內政部警政署刑事警察局送驗結果： ⑴現場編號02，毒品咖啡包，60包，另分別予以編號A1至A60（即如附表二編號1所示之物）。 ⑵現場編號03，毒品咖啡包，190包，其上已分別編號1至190。 ⑶內政部警政署刑事警察局鑑定結果： （編號A1至A60、1至190）： ①均為藍/紫色包裝，外觀型態均相似。 ②驗前總毛重1292.23公克（包裝總重約333.89公克），驗前總淨重約958.34公克。 ③隨機抽取編號12鑑定： ❶經檢視內含黃棕、紫色顆粒及粉末。 ❷淨重3.27公克，取1.19公克鑑定用罄，餘2.08公克。 ❸檢出微量第三級毒品「硝甲西泮（硝甲  氮平）」、第四級毒品「氯二甲基卡西  酮」及微量第四級毒品「硝西泮（耐妥  眠）」等成分。 ❹測得氯二甲基卡西酮純度約1％。 ❺依據抽測純度值，推估編號A1至A60、1至190均含氯二甲基卡西酮之驗前總純質淨重約9.58公克。（內政部警政署刑事警察局110年12月23日刑鑑字第1108001430號鑑定書，本院卷第135-137頁） 4.乙○○所有，本案販賣（既、 未遂）剩餘之物，屬違禁物，應依刑法第38條第1項規定沒收。  8 封口機（封模機） 1台 乙○○所有，供為本案轉讓偽藥、販賣毒品（既、未遂）所用之工具，依刑法第38條第2項前段、毒品危害防制條例第19條第1項規定沒收。  9 電子磅秤 2台 乙○○所有，供為本案轉讓偽藥、販賣毒品（既、未遂）所用之工具，依刑法第38條第2項前段、毒品危害防制條例第19條第1項規定沒收。  10 不明粉末 1包 1.果汁粉，毒品咖啡包原料。 2.乙○○所有，供為本案預備轉讓偽藥、預備販賣毒品（既、未遂）所用之物，依刑法第38條第2項前段沒收。  11 毒品咖啡包空袋 1批 1.葡萄圖案，GP。 2.乙○○所有，供為本案預備轉讓偽藥、預備販賣毒品（既、未遂）所用之物，依刑法第38條第2項前段沒收。  12 分裝用湯匙 1支 1.含不明粉末。 2.乙○○所有，供為本案轉讓偽藥、販賣毒品（既、未遂）所用之工具，依刑法第38條第2項前段、毒品危害防制條例第19條第1項規定沒收。